en: Goulash
fr: Goulash, goulasch

en: Lecsó
fr: Letcho, Lecsó

en: Meals with horse meat
fr: Plats préparés au cheval, plats à base de viande chevaline, plats à base de viande de cheval, plats à base de cheval
hr: Jela s konjskim mesom
lt: Patiekalai su arkliena
nl: Paardenvleesgerechten

en: Meals with rabbit or hare
fr: Plats au lapin ou lièvre, plats à base de lapin ou lièvre, Plats à base de viande de lapin ou lièvre, plats à base de lapin ou de lièvre
hr: Jela sa zecom ili zecom
lt: Patiekalai su triušiena ar kiškiena
nl: Konijn- of Haasmaaltijden

en: Rabbit dishes
fi: Jänisruoat
fr: Plats au lapin, plats à base de lapin, Plats à base de viande de lapin, plats préparés à base de lapin
hr: Jela od kunića
lt: Patiekalai su triušiena
nl: Konijnmaaltijden

en: Jugged rabbits
fr: Civets de lapin, Civet de lapin
hr: Vrcali zečevi
lt: Triušienos troškinys
nl: Gestoofde konijn

en: Hare dishes
fr: Plats au lièvre, plats à base de lièvre, Plats à base de viande de lièvre, plats préparés à base de lièvre
hr: Jela od zeca
lt: Patiekalai su kiškiena
nl: Hazevleesmaaltijden

en: Jugged hares
fr: Civet de lièvre
hr: Jugged hares
nl: Gestoofde haas

en: Beef dishes, Beef meals
bg: Говежди ястия
ca: Plats de bou, Menjars amb bou
de: Rindfleischgerichte
es: Comidas con ternera
fi: Nauta-ateriat
fr: Plats au bœuf, plats à base de viande bovine, plats préparés à base de viande bovine, plats à base de bœuf, plats préparés à base de bœuf
he: מנות בשר בקר
hr: Jela od govedine
hu: Marhaételek
it: Piatti a base di manzo
lt: Jautienos patiekalai
nl: Rundvleesmaaltijden
pl: Dania z wołowiną, Danie z wołowiną
ru: Блюда из говядины

en: Sheep dishes, sheep meat dishes, sheepmeat meals
fi: lammasruokalajit
fr: Plats au mouton, plats à base de mouton, plats à base de viande de mouton, plats à base de viande ovine
hr: Jela od ovaca
lt: Avienos mėsos patiekalai
nl: Schapenvleesmaaltijden

en: Tripoux, Tripous
fr: Tripoux, Tripous

en: Veal meat dishes
de: Kalbfleischgerichte, Kalbsfleischgerichte
fi: vasikka-aterioita
fr: Plats au veau, plats à base de viande de veau, plats à base de veau, plats préparés à base de veau
hr: Jela od telećeg mesa
it: Piatti a base di carne di vitello, Piatti a base di vitello
lt: Veršienos mėsos patiekalai
nl: Kalfsvleesmaaltijden

en: Veal blanquettes, Veal blanquette, Veal stew in white sauce
fr: Blanquettes de veau, blanquettes de veaux, blanquette de veau
hr: Teleći kolačić
nl: Witte kalfsvlees

en: Veal blanquettes without side dishes
fr: Blanquettes de veau sans accompagnements

en: Veal blanquettes with side dishes
fr: Blanquettes de veau avec accompagnements

en: Beef cottage pies, Shepherd's pie, Cottage pie with meat
fr: Hachis parmentier, parmentiers de bœuf, Hachis Parmentier au boeuf
hr: Pastirska pita
it: Shepherd's pie
ja: シェパーズパイ, コテージパイ
nl: Shepherd's pie

en: Beef tajine
fr: Tajine de boeuf

en: Beef stews
fr: Ragoûts de boeuf
hr: Goveđi gulaš
ja: ビーフシチュー
lt: Jautienos troškiniai

en: Bœufs bourguignons, Burgundian beef, Burgundy-style beef stew
fi: burgundinpata
fr: Bœufs bourguignons, Bœuf bourguignon, Boeuf bourguignon
hr: Bœufs bourguignons
nl: Bœuf borguignon

en: Bœufs bourguignons without side dishes
fr: Bœufs bourguignons sans accompagnements